# 请教尊敬的陈老师！

提问人：8585 度CCCC 时间：2020-03-16 08:05:25
请问老师，上市公司再融资的保荐费用可以冲减资本公积吗？谢谢老师！

回答人：chenyiwei
可对照《企业会计准则第 37 号——金融工具列报（ 2017 年修订）》第二十三条的规定，判断是否属于权益性交易直接相关的“增量费用”。如果在融资不成功的情况下无需支付的，则属于增量费用，可冲减发行溢价。
另外可以参考：《瑞华研究 2010 ～ 2019 汇编》之“问题5-1-17（可从股票发行溢价中扣减的发行费用的范围）”、“问题5-1-18（非公开发行相关费用能否冲减发行溢价）”。